【裁判字號】    95,訴,693
【裁判日期】    950612
【裁判案由】    搶奪等
【裁判全文】
臺灣臺北地方法院刑事判決               95年度訴字第693號
公  訴  人  臺灣臺北地方法院檢察署檢察官
被      告  乙○○
上列被告因搶奪等案件，經臺灣臺北地方法院檢察署檢察官提起
公訴（95年度偵字第5890號），被告於準備程序中就被訴事實為
有罪之陳述，經告以簡式審判程序之旨，並聽取當事人之意見後
，合議庭裁定由受命法官獨任進行簡式審判程序，判決如下：
    主  文
乙○○連續意圖為自己不法之所有，而搶奪他人之動產，累犯，
處有期徒刑壹年貳月。
    事  實
一、乙○○前因搶奪案件，經臺灣板橋地方法院於民國九十三年
    十二月十七日以九十三年度訴字第二二０四號判決處有期徒
    刑八月，於九十四年一月十七日確定，甫於同年八月十六日
    縮刑期滿執行完畢，仍不知悛悔，因沾染毒癮缺錢花用，竟
    起意以獨行婦女為行搶對象，而基於意圖為自己不法所有之
    概括犯意，連續於附表編號一、二所示時、地，騎乘機車尾
    隨丁○○、甲○○身後，趁渠等不及防備之際，自後搶奪渠
    等所有如附表編號一、二所示財物，得手後旋即騎乘機車逃
    逸；又乙○○前趁友人張文輝曾將車牌號碼EHE-2212號輕型
    機車交付使用而持有該車鑰匙之機會，複製該機車鑰匙一支
    伺機使用，嗣於九十五年三月十日十三時許，其以該複製之
    機車鑰匙啟動張文輝停放在臺北縣蘆洲市○○路一八八巷二
    弄八號二樓前之上開機車後，旋承前搶奪犯意，騎乘該部機
    車於附表編號三所示時、地，以相同方法自後搶奪丙○○所
    有如附表編號三所示財物，得手後旋即逃離現場並將該機車
    停回原處。案經丁○○、甲○○、丙○○報警後，經警調閱
    路口監視攝影系統拍攝之畫面，而循線查獲上情。
二、案經丁○○、甲○○、丙○○訴由臺北市政府警察局大安分
    局報告臺灣臺北地方法院檢察署檢察官偵查起訴，被告於準
    備程序中就被訴事實為有罪之陳述，經告以簡式審判程序之
    旨，並聽取當事人之意見後，合議庭裁定由受命法官獨任進
    行簡式審判程序。
     理  由
一、上揭犯罪事實，迭據被告乙○○於警訊、偵查及本院審理中
    供認不諱（見偵查卷第十三、十四、十九、二十、一八六至
    一八八頁，本院九十五年五月八日準備程序筆錄、九十五年
    五月二十九日簡式筆錄），核與被害人丁○○、甲○○、丙○○指述及證人張文輝證述（見偵查卷第二七至二九頁、三
    九至四四頁、一七七、一七九至一八０頁）情節相符，並有
    監視攝影系統翻拍照片、贓物認領保管單（見偵查卷第六八
    至七０頁、七四至七六頁、第八三頁）等件附卷可稽，足徵
    被告前揭出於任意性自白與事實相符，堪以憑信。本件事證
    明確，被告犯行洵堪認定。
二、核被告乙○○所為，係犯刑法第三百二十五條第一項搶奪罪
    。其先後三次搶奪犯行，時間緊接，手法相同，所犯係構成
    要件相同之罪，顯係基於概括犯意反覆為之，應依連續犯規
    定論以一罪，並加重其刑。公訴意旨另以被告為圖行搶便利
    ，復意圖為自己不法之所有，竊取張文輝所有前開車牌號碼
    EHE-2212號輕型機車一部，得手後騎乘該機車於附表編號三
    所示時、地搶奪丙○○之財物，因認被告此部分所為另涉犯
    刑法第三百二十條第一項之竊盜罪嫌；然按竊盜罪之成立，
    以行為人主觀上有不法所有之意圖為必要；所謂不法所有，
    係指非法取得他人之物，據為自己或第三人所有而言，如無
    不法所有之意圖，取得他人之物為一時之用，或得謂之使用
    竊盜，與刑法上之竊盜罪尚屬有別；本件被告為遂其搶奪犯
    行，固未經張文輝同意即擅自取其車輛，惟其目的僅係供一
    時搶奪之用，用畢即行歸還原處，主觀上難認有不法所有意
    圖，揆諸前開說明，自不成立竊盜罪，且被告涉犯上述竊盜
    罪嫌部分亦經蒞庭檢察官於本院九十五年五月二十九日準備
    程序中當庭刪除，附此敘明。又被告前因搶奪案件，經臺灣
    板橋地方法院於九十三年十二月十七日以九十三年度訴字第
    二二０四號判決處有期徒刑八月，於九十四年一月十七日確
    定，甫於同年八月十六日縮刑期滿執行完畢，有臺灣高等法
    院被告全國前案紀錄表附卷可按，其於五年內再犯本件有期
    徒刑以上之罪，為累犯，應依法遞加重其刑。爰審酌被告因
    沾染毒癮缺錢花用，竟多次利用獨行婦女體力上之弱勢遂行
    其犯行，所生危害程度匪淺，情節原非輕微，惟念其犯罪後
    坦承犯行，頗具悔意，尚非冥頑不堪之徒暨所施用之手段、
    搶奪次數、犯罪所得財物等一切情狀，因認檢察官具體求處
    有期徒刑一年六月，稍嫌過重，爰量處如主文所示之刑。
據上論斷，應依刑事訴訟法第二百七十三條之一第一項、第二百
九十九條第一項前段，刑法第五十六條、第三百二十五條第一項
、第四十七條，判決如主文。
本案經檢察官李建論到庭執行職務
中    華    民    國    95    年    6     月    12    日
                  刑事第十一庭  法  官  鍾淑慧
以上正本證明與原本無異。
如不服本判決，應於判決送達後10日內，向本院提出上訴狀。
                                書記官  劉英芬
中    華    民    國    95    年    6     月    12    日
附錄本案論罪科刑法條全文
中華民國刑法第325條
(普通搶奪罪)
意圖為自己或第三人不法之所有，而搶奪他人之動產者，處 6 月
以上 5 年以下有期徒刑。
因而致人於死者，處無期徒刑或 7 年以上有期徒刑，致重傷者，
處 3 年以上 10 年以下有期徒刑。
第 1 項之未遂犯罰之。
  附表：
┌───┬──────┬─────────┬───┬─────────────┬
│編號  │時      間  │地              點│被害人│所      得      財      物│
├───┼──────┼─────────┼───┼─────────────┼
│ 一   │95年1月17日 │臺北市○○路○段   │丁○○│咖啡色布皮包一只（內有現金│
│      │15時30分許  │228巷21號前       │      │金新台幣四萬元、鑽石戒指一│
│      │            │                  │      │枚、珍珠項鍊一條、行動電話│
│      │            │                  │      │一支（亞太電信門號：098234│
│      │            │                  │      │1968號）、身分證一張、健保│
│      │            │                  │      │卡一張、信用卡三張（國泰世│
│      │            │                  │      │華銀行、聯邦銀行、合作金庫│
│      │            │                  │      │各一張）、郵局提款卡一張、│
│      │            │                  │      │印鑑章一枚、存摺四本（國泰│
│      │            │                  │      │世華銀行、合作金庫、臺北富│
│      │            │                  │      │邦銀行、寶華銀行各一本）  │
│      │            │                  │      │                          │
├───┼──────┼─────────┼───┼─────────────┤
│ 二   │95年1月25日 │臺北市○○路○段228│甲○○│咖啡色手提包一只（內有臺北│
│      │14時40分許  │巷與永康街13巷27號│      │國際商業銀行信用卡一張、金│
│      │            │口                │      │融卡三張（郵局、土地銀行、│
│      │            │                  │      │臺北富邦銀行各一張）、新光│
│      │            │                  │      │保全出入卡一張、住家鑰匙三│
│      │            │                  │      │支、現金新台幣三千元）    │
│      │            │                  │      │                          │
├───┼──────┼─────────┼───┼─────────────┤
│ 三   │95年3月10日 │臺北市○○街34之2 │丙○○│紫色絨布手提包一只（內有皮│
│      │15時30分許  │號前              │      │包一只、身分證一張、臺新銀│
│      │            │                  │      │行信用卡一張、駕駛執照一張│
│      │            │                  │      │、行車執照一張、電話本一本│
│      │            │                  │      │、化妝品一盒、行動電話（門│
│      │            │                  │      │號：0000000000號）一支、現│
│      │            │                  │      │金新台幣六萬三千元）      │
│      │            │                  │      │                          │
└───┴──────┴─────────┴───┴─────────────┘


司法院資訊處製作；財團法人民間司法改革基金會備份。
